臺灣苗栗地方法院民事判決　　　　　　　95年度重訴字第27號
原　　　告　一誠窯業股份有限公司
臨時管理人　甲○○
訴訟代理人　林清漢律師
被　　　告　乙○○
訴訟代理人　郭杞堂律師
上列當事人間請求確認本票債權不存在事件，本院於民國96 年7
月10日言詞辯論終結，判決如下：
    主  文
確認被告就其持有以原告名義所簽發如附表編號十三、十四所示
之本票貳紙，對原告之本票債權不存在。
原告其餘之訴駁回。
訴訟費用新臺幣貳拾壹萬陸仟玖佰伍拾貳元由被告負擔新臺幣貳
萬陸仟零參拾肆元，餘由原告負擔。
    事實及理由
壹、程序方面：
一、按無訴訟能力人有為訴訟之必要，而無法定代理人，或法定
    代理人不能行代理權者，其親屬或利害關係人，得聲請受訴
    法院之審判長選任特別代理人，民事訴訟法第51條第2 項定
    有明文，公司雖非無訴訟能力，惟其代表人或負責人在實務
    上準用法定代理人之規定，故公司之代表人或負責人喪失資
　　格而在新代表人或負責人選出之前有訴訟之必要，應得準用
    上開規定選任特別代理人。次按民事訴訟法第51條第2項所
    謂法定代理人不能行代理權，不僅指法律上不能（如經法院
    宣告停止其權利）而言，並包括事實上之不能（如心神喪失
    、利害衝突等）在內，最高法院著有50年台抗字第187 號判
    例意旨可資參照。查本件原告公司名義上之法定代理人為訴
    外人黃吳美雪，而黃吳美雪與被告為配偶關係，若仍由黃吳
    美雪為原告公司法定代理人身分對外代表公司為本件訴訟，
    非無利害衝突之可能，則參諸前開最高法院判例意旨，自堪
    認原告公司之法定代理人有事實上不能行使代理權之情事，
    而原告公司又有提起件訴訟之必要，原應依民事訴訟法第51
    條第2 項規定為其選任特別代理人。惟甲○○前已依公司法
    第208 條之1 第1 項規定，以原告公司董事會不為或不能行
    使職權，致公司有受損害之虞，聲請本院選任臨時管理人，
    代行董事長及董事會之職權，並經本院以94年度司字第12號
    裁定准予選任甲○○為原告公司之臨時管理人確定在案，有
    該裁定書附卷可稽（詳卷第65至72頁）。是甲○○既經選定
    為原告公司之臨時管理人，代行董事長及董事會之職權，於
    其未解任臨時管理人前，自有權代理原告公司提起本件訴訟
    ，而無另行選任特別代理人之必要，核先敘明。
二、按確認之訴，非原告有即受確認判決之法律上利益者不得提
    起，民事訴訟法第247 條定有明文。所謂即受確認判決之法
    律上利益，係指法律關係存否不明確，原告在法律上之地位
    有不安之狀態存在或受侵害之危險，而此種不安之狀態或危
    險，能以確認判決除去者而言。本件被告持原告所簽發如附
    表所示之本票14紙（以下簡稱系爭本票）向本院聲請准予強
    制執行，經本院以93年度票字第781 號本票裁定准許強制執
    行，並據而聲請本院以93年度執字第8511號強制執行事件對
    原告財產執行，業經本院依職權調閱上開卷宗查核屬實，則
    原告財產受強制執行之危險，自應認得依本件確認判決加以
    除去。是原告提起本件確認之訴，自應認有確認利益，併予
    敘明。
貳、實體方面：
一、本件兩造不爭執之事實如下：
　(一)原告公司於民國67年7 月21日成立，嗣於91年初由訴外人李
    黃明、張龍助向訴外人林光榮議訂購廠事宜，並議訂購廠總
    價新台幣（下同）4,600 萬元正，並於91年6 月16日完成點
    交接廠。91年6 月26日，原告公司完成新舊股東及董監事之
    轉讓及改選，當時股東分別為：甲○○、李黃明、齊天豪、
    陳雅玲、李湘慈、李君鴻、陳秀梅、張龍助、乙○○、黃吳
    美雪、黃柏興等11人，正式選出黃吳美雪、甲○○、李黃明
    3 席董事，並選定黃吳美雪董事長、監察人為張龍助，任期
    自91年6 月26日起至94年6 月25日止。原告公司登記資本額
    1,600 萬元中（每股1,000 元，其分為一萬六千股），乙○○、黃吳美雪夫婦及兒子共有5,600 股，張龍助有2400股，
    合計占50% ，另李黃明及其親友，以及甲○○、齊天豪合計
    亦占50% 共為8,000 股。原告公司於91年6 月16日開廠生產
    紅磚對外營業，初始由黃吳美雪及其配偶即被告負責原告公
    司業務之執行。
  (二)92年3 月29日黃吳美雪與甲○○簽立授權協議書，於1 年內
    授權甲○○全權處理原告公司股權紛爭事宜，92年4 月9 日
    黃吳美雪簽立委任書，委託甲○○全權處理有關股東開會事
    宜。92年12月10日，甲○○以原告「代理董事長」名義張貼
    公告撤除董事長黃吳美雪及乙○○之所有職權及職務，繼而
    於93年3 月間，又分別寄發存證信函予黃吳美雪、乙○○二
    人，要求渠等將原告公司之所有表冊、支票、存款、銀行往
    來及公司之相關文件交還原告公司，否則將循法律途徑解決
    。嗣於93年3 月31日甲○○以「董事長黃吳美雪股東乙○○
    夫妻倆人涉嫌侵佔公司財物，為保全證物，緊急維護公司權
    益」為由，依公司法第204 條規定召開董事會，僅甲○○及
    吳紹弘代李黃明出席，會中決議「黃吳美雪的董事長職務，
    自即日起暫停行使，待司法釐清後再議」，同日甲○○並召
    開臨時股東會，並由股東會決議選任檢查人。93年4 月1日
    黃吳美雪偕律師及苗栗縣頭份分局員警至原告公司，公告終
    止甲○○之代理董事長職務，並公告已停工之燒成窯不得未
    經董事長同意而復工，另要求會計鄭莉芝將原告公司帳冊及
    零用金及公司辦理勞健保、收發等事務之便章移交予黃吳美
    雪，黃吳美雪攜回原告公司帳冊查閱後，並於同日以原告公
    司董事長名義寄發存證信函予甲○○，通知甲○○有關其代
    理原告公司董事長職務已於93年3 月31日屆滿，並終止渠等
    間之授權代理關係，且要求甲○○交還所侵占原告公司之款
    項。甲○○隨即於93年4 月5 日以存證信函函覆黃吳美雪稱
    其已於93年2 月已交還代理董事長職務，其現所代理之董事
    長職務，是於「93年3 月31日股東臨時會中董事會中已詳細
    登載紀錄」等語。
  (三)嗣甲○○以黃吳美雪於93年4 月1 日上午率同律師、警務人
    員假法院名義強行帶走公司資料、帳冊、現金，試圖湮滅證
    據，造成無法查帳，並取走由代理董事長甲○○所保管之原
    告公司之印章涉犯強制罪嫌，向臺灣苗栗地方法院檢察署提
    出強制罪等告訴，後經台灣高等法院台中分院檢察署94年度
    上聲議字第1509號不起訴處分書以原告公司之名義負責人為
    黃吳美雪，而實際負責公司之經營及財務調度者為其夫即被
    告之事實，業為告訴人甲○○所不爭執，亦為證人即一誠公
    司之會計己○○、總經理林光榮及廠長鍾少華證述明確，此
    部分之事實應堪認定，而為不起訴處分確定。
  (四)黃吳美雪於93年4月21日分別使用「一誠窯業股份有限公司
    」印文後簽發如附表所示之系爭本票交付被告乙○○，金額
    合計2,218 萬元正。被告即本票債權人乙○○經聲請臺灣新
    竹地方法院以93年度票字第781 號本票裁定後，即持前開本
    票裁定向本院民事執行處聲請執行原告公司之財產，並由本
    院以93年度執字第8511號執行、拍定、分配款項，執行程序
    業經終結。
  (五)被告曾先後於如下之時間，分別匯入原告公司設於第一商業
    銀行之帳戶如下金額，合計共1958萬元：91年6月7 日，1
    100 萬元。92年3 月20日，20萬元。92年5 月20日，40
    萬元。92年5 月29日，60萬元。92年6 月30日，100 萬
    元。92年7 月31日，50萬元。92年9 月1 日，32萬5000
    元。92年9 月5 日，2 萬5000元。92年10月30日，100
    萬元。92年11月20日，30萬元。92年12月31日，48萬元
    。93年3 月23日，375 萬元。其中第項所列91年6 月7
    日所匯入之1100萬元，確係被告借貸予原告公司，用以償還
    第一商業銀行竹南分行之貸款，原告迄未償還該1100萬元之
    借款予被告。
  (六)92年3 月31日被告乙○○由自己帳戶匯款110 萬元至高新銀
    行民族分行丙○○帳戶內，同日再由高新銀行民族分行以吳
    易駿名義轉帳匯出110 萬元至原告公司於第一商業銀竹南分
    行帳戶。92年4 月28日乙○○由自己帳戶以莊進生名義匯款
    150 萬元至合庫南桃園支庫戊○○帳戶內，同年月29日再由
    合庫南桃園支庫以吳易駿名義轉帳匯出150 萬元至原告公司
    於第一商業銀竹南分行帳戶。
  (七)黃吳美雪為原告公司之董事長，黃吳美雪與被告為夫妻關係
    ，甲○○為股東兼董事且為實際經營者，並由本院以94年司
    字12號裁定選任甲○○為原告公司之臨時管理人，迄未經解
    任。
二、原告起訴主張原告公司初始雖由黃吳美雪及其配偶乙○○負
    責公司業務之執行，然自92年4 月起，經股東協商後由黃吳
    美雪授權董事甲○○代理董事長負責實際經營及公司管理，
    以維各股東之權益（財務管理仍由乙○○負責）。且原告公
    司曾於93年3 月31日由董事甲○○召開董事會後依法召開股
    東會及董事會，由股東會決議選任檢查人清查黃吳美雪執行
    職務期間所有帳冊，並由董事會決議解任黃吳美雪董事長職
    務，至查帳清楚為止。是依前開股東會及董事會決議，黃吳
    美雪已無權代理原告公司為對外行為，黃吳美雪於93年4 月
    21日分別使用「一誠窯業股份有限公司」印文後簽發系爭本
    票14紙交付被告，應屬無權代理，對原告公司不生效力。且
    原告公司財務支出及收入（含票據行為）皆有一定之程序，
    此業據證人己○○於96年7 月10日到庭證述明確，本件黃吳
    美雪簽發系爭本票14紙之票據行為，並未踐行前開一定程序
    ，自為無權代理，所為票據行為對原告亦不生效力。又縱認
    黃吳美雪有權代理原告公司簽發系爭本票，惟兩造間並無成
    立消費借貸合意之事實，雖被告有前開匯款給原告公司共
    1958萬元之事實，惟除其中1100萬元之借款為原告所不爭執
    外，其餘匯款之原因事實，非僅借貸而已，亦可能係贈與、
    清償、買賣等原因，不一而足，是被告雖有匯款給原告公司
    之事實，但尚不足以證明兩造間已有成立消費借貸契約，況
    兩造間並無約定還款之時間，此與一般民間之借貸習慣尚有
    不符，亦不能認兩造間有借貸關係存在。另92年3 月31日被
    告由自己帳戶匯款110 萬元至高新銀行民族分行丙○○帳戶
    內，同日再由高新銀行民族分行以吳易駿名義轉帳匯出110
    萬元至原告公司於第一商業銀竹南分行帳戶，及92年4 月28
    日被告由自己帳戶以莊進生名義匯款150 萬元至合庫南桃園
    支庫戊○○帳戶內，同年月29日再由合庫南桃園支庫以吳易
    駿名義轉帳匯出150 萬元至原告公司於第一商業銀竹南分行
    帳戶之金額，依證人己○○、丁○○之證詞，可證該260 萬
    元並非被告借款予原告公司。為此，訴請確認系爭本票之債
    權不存在等語，並聲明：確認被告就其持有以原告名義所簽
    發如附表所示之本票14紙，對原告之本票債權不存在。
三、被告則以：被告於91年6 月間，已出借1,100 萬元予原告公
    司清償其欠第一商業銀行之貸款，且自91年12月以後，又不
    斷籌錢來匯款借予原告公司週轉應急共計1,118 萬元，合計
    原告公司共欠被告2,218 萬元借款迄未清償，在甲○○造成
    原告公司退票而債權人紛紛求償之際，被告請求黃吳美雪代
    表原告公司開立系爭本票作為債權憑證，自無不合。原告雖
    主張系爭本票係黃吳美雪未經授權而簽發，為無代理權處分
    云云。惟查，黃吳美雪簽發系爭本票時，為原告公司之董事
    長，依公司法第208 條第3 項之規定，本有代表原告公司之
    權限，自有權代表原告簽發系爭本票甚明，原告上述主張顯
    無可採甚明。又原告雖空口否認被告有借款予原告公司之事
    實，惟被告匯款予原告公司之事實，為原告所不爭執，且依
    鈞院向第一商業銀行竹南分行調閱原告公司之存摺往來明細
    及放款授信明細所示，其中93年3 月23日，由被告帳戶內支
    領375 萬元，係用以代原告公司清償其向銀行所貸之短期放
    款。且經鈞院向苗栗地檢署商調偵查卷中之一誠公司原帳冊
    （該帳冊係一誠公司原任會計小姐己○○所記載，己○○任
    職至92年12月中旬離職），據帳冊中所示己○○清楚記載「
    薪資不夠，黃董借公司匯入一銀」、「應付票據到期，資金
    不夠，黃董借公司匯入一銀」等摘要，再核對其日期、金額
    ，與本件系爭本票金額及匯款單上所示日期、金額均相符，
    可見確係原告誠公司於無錢發薪或支付應付之到期票款時，
    均賴被告匯入借款支應，此與台灣高等法院台中分院檢察署
    94年度上聲議字第1509號不起訴處分書所敘：「參酌一誠公
    司之薪資若有短少時，均由被告乙○○所調度，此為證人己○○證述明確，亦為聲請人甲○○所不否認，故一誠公司有
    積欠上開債務之事實，尚屬實在」等理由，亦無不合，可知
    原告確有欠被告借款之債務實甚明確。又92年3 月31日被告
    由自己帳戶匯款11 0萬元至高新銀行民族分行丙○○帳戶內
    ，同日再由高新銀行民族分行以吳易駿名義轉帳匯出110 萬
    元至原告公司於第一商業銀竹南分行帳戶，及92年4 月28日
    被告由自己帳戶以莊進生名義匯款150 萬元至合庫南桃園支
    庫戊○○帳戶內，同年月29日再由合庫南桃園支庫以吳易駿
    名義轉帳匯出150 萬元至原告公司於第一商業銀竹南分行帳
    戶之金額，實係被告借予原告公司之款項，此由該2 筆匯款
    之匯款單原本皆在被告手中可證。又或縱認吳紹弘所證上開
    110 萬元及150 萬元，係被告借予丁○○，丁○○再借予原
    告公司，約定由原告公司還丁○○時，丁○○即應償還被告
    等謊言可採，被告既對丁○○有債權，而丁○○對原告公司
    有債權卻怠於行使權利，被告亦得代位行使丁○○權利，故
    被告要求原告公司之代表人黃吳美雪開立系爭2 紙本票，其
    行使代位權亦屬合法有據，亦應認被告確有本件之本票債權
    存在無疑。綜上，原告之主張，均無理由等語置辯，並聲明
    ：原告之訴駁回。
四、原告主張訴外人黃吳美雪無權代理原告簽發系爭本票，系爭
    本票對原告不生效力之事實，則為被告所否認，是本件首應
    審究者厥為訴外人黃吳美雪於93年4 月21日分別使用「一誠
    窯業股份有限公司」印文簽發系爭本票交付被告乙○○，是
    否無權代理？經查：
  (一)按票據為文義證券，票據上之權利義務，悉應依票據記載之
    文字以為決定。股份有限公司之董事長，依公司法第二百零
    八條第三項之規定，本有代表公司之權限，其於簽發票據時
    ，除加蓋其個人私章外，倘尚蓋有公司印章，即難謂非係以
    公司名義而為發票行為，最高法院著有86年度台抗字第373
    號裁判意旨可資參照。次按董事會未設常務董事者，應由3
    分之2 以上董事之出席，及出席董事過半數之同意，互選1
    人為董事長，並得依章程規定，以同一方式互選1 人為副董
    事長；董事長對內為股東會、董事會及常務董事會主席，對
    外代表公司。董事長請假或因故不能行使職權時，由副董事
    長代理之，無副董事長或副董事長亦請假或因故不能行使職
    權時，由董事長指定常務董事一人代理之，其未設常務董事
    者，指定董事一人代理之，董事長未指定代理人者，由常務
    董事或董事互推一人代理之，公司法第208 條第1 、3 項分
    別定有明文。又董事會由董事長召集之，董事會之召集，應
    載明事由，於7 日前通知各董事及監察人，但有緊急情事時
    ，得隨時召集之。董事會開會時，董事應親自出席。但公司
    章程訂定得由其他董事代理者，不在此限。董事委託其他董
    事代理出席董事會時，應於每次出具委託書，並列舉召集事
    由之授權範圍，公司法第205 條第1 、3 項亦分別著有明文
    。
  (二)原告主張原告公司曾於93年3 月31日由董事甲○○召開董事
    會後依法召開股東會及董事會，並由股東會決議選任檢查人
    清查黃吳美雪執行職務期間所有帳冊，並由董事會決議解任
    黃吳美雪董事長職務，至查帳清楚為止，依前開股東會及董
    事會決議，黃吳美雪已無權代理公司為對外行為等情，雖據
    提出原告公司93年3 月31日董事會會議記錄為證（詳卷第19
    頁）。惟查，原告公司該次董事會係由董事甲○○召集，出
    席人員僅董事甲○○及不具董事資格之股東吳紹弘等2 人，
    有上開董事會會議記錄可按，則依上開公司法第205 條第3
    項規定，吳紹弘既無代理出席董事會之權限，原告公司該次
    董事會之決議自不生效力。是原告主張黃吳美雪之董事長職
    務業經該次董事會決議予以解任，無權代理原告公司簽發系
    爭本票云云，自無足採。
  (三)又原告公司於91年6 月26日完成新舊股東及董監事之轉讓及
    改選，正式選出黃吳美雪為董事長，任期自91年6 月26 日
    起至94年6 月25日止，為兩造所不爭執，已如前述。本件原
    告公司既未經董事會依前揭公司法第208 條第1 項規定另行
    互選他人為董事長，則黃吳美雪自仍為原告公司董事長，依
    前開說明，自屬有權代表原告公司簽發系爭本票。又黃吳美
    雪對外既有權代表原告公司簽發系爭本票，自難僅以其於簽
    發系爭本票時是否踐行公司之一定程序，而影響該票據行為
    之效力。是原告另主張黃吳美雪未踐行原告公司財務支出及
    收入（含票據行為）之一定之程序而簽發系爭本票，為無權
    代理，所為票據行為對原告不生效力云云，亦無足採。
  (四)是黃吳美雪既為原告公司董事長，依上開公司法條第208 條
    之規定，本有代表公司之權限，其於簽發系爭本票時，除加
    蓋其個人私章外，尚蓋有原告公司印章，自係以原告公司名
    義而為發票行為。原告主張系爭本票對原告不生效力云云，
    自屬無據。被告前揭所辯，尚堪採信。
五、另原告主張兩造間無消費借貸關係，系爭本票之本票債權不
    存在之事實，亦為被告所否認，並以前詞置辯。經查：
  (一)被告曾於91年6 月7 日匯入原告公司設於第一商業銀行之帳
    戶1100萬元，而該筆匯入之1100萬元，確係被告借貸予原告
    公司，用以償還第一商業銀行竹南分行之貸款，原告迄未償
    還該1100萬元借款之事實，為兩造所不爭執，已如前述，則
    被告所辯系爭本票如附表所示編號1 之本票，其本票債權存
    在，自堪採信。
  (二)被告曾先後於如下之時間，分別匯入原告公司設於第一商業
    銀行之帳戶如下金額，合計共473 萬元：92年3 月20日，
    20萬元。92年5 月20日，40萬元。92年5 月29日，60萬
    元。92年6 月30日，100 萬元。92年7 月31日，50萬元
    。92年9 月1 日，32萬5000元。92年9 月5 日，2 萬50
    00元。92年10月30日，100 萬元。92年11月20日，30萬
    元。92年12月31日，48萬元之事實，為兩造所不爭執，已
    如前述。而被告匯入上開金額至原告公司，係因原告公司每
    遇5 日、20日要發薪資時，或月底要給付應付帳款時，經常
    發生資金不足的現象，經證人即原告公司會計己○○向被告
    說公司資金不足，被告即匯入上開金額而借予原告公司等情
    ，業據證人己○○到庭證綦詳（詳本院96年7 月10日言詞辯
    論筆錄），並有原告公司總分類帳影本1 紙（詳本院卷第27
    2 頁）附卷可稽，且證人林光榮即原告公司當時之總經理於
    台灣苗栗地方法院檢察署93年度偵字第4324號檢察官訊問中
    亦證稱原告公司月底出票錢不夠時，己○○會直接找被告等
    語（詳上開偵查卷第69、70頁），亦據本院依職權調取前開
    偵查卷宗查閱屬實。顯見被告所辯其匯入原告公司之前開47
    3 萬元係借貸予原告，系爭本票如附表編號2 、3 、4 、5
    、6 、7 、8 、9 、10、11之本票，其本票債權存在等情，
    應堪採信。原告公司空言否認與被告間有前揭借貸關係，為
    無足採。
  (三)被告於93年3 月23日匯入原告公司設於第一商業銀行之帳戶
    375 萬元之事實，為兩造所不爭執，已如前述。被告所辯該
    筆匯入金額係由被告借予原告公司，用以代原告公司清償其
    向銀行所貸之短期放款等情，有第一商業銀行竹南分行函覆
    本院之放款授信明細附卷可憑（詳卷第196 頁），堪信為真
    實。是被告所辯系爭本票如附表編號12所示之本票，其本票
    債權存在，自堪採信。原告公司空言否認兩造間就被告匯入
    之該375 萬元有借貸關係，應無足採。
  (四)92年3 月31日被告由自己帳戶匯款110 萬元至高新銀行民
    族分行丙○○帳戶內，同日再由高新銀行民族分行以吳易駿
    名義轉帳匯出110 萬元至原告公司於第一商業銀竹南分行帳
    戶。92年4 月28日被告再由自己帳戶以莊進生名義匯款150
    萬元至合庫南桃園支庫戊○○帳戶內，同年月29日再由合庫
    南桃園支庫以吳易駿名義轉帳匯出150 萬元至原告公司於第
    一商業銀竹南分行帳戶之事實，亦為兩造所不爭執，固如前
    述。惟上開260 萬元係被告借予吳易駿即吳紹弘後，由吳易
    駿借予原告公司等情，已據證人吳紹弘到庭證述明確（詳卷
    第285 至287 頁），而被告就其所辯該260 萬元係被告借予
    原告公司之事實，又未能另舉證證明，自難僅憑上開匯款單
    據原本為被告所執有，即認兩造間有何借貸關係存在，是其
    前開所辯，自無足採。又按債務人怠於行使其權利時，債
    權人因保全債權，得以自己名義，行使其權利，該權利非於
    債務人負遲延責任時，不得行使，民法第242 條前段、第
    243 條前段分別定有明文。被告雖以縱認前揭260 萬元係被
    告借予吳紹弘，再由吳紹弘借予原告公司，則被告既對吳紹
    弘有債權，而吳紹弘對原告公司有債權卻怠於行使權利，被
    告亦得代位行使吳某權利，故被告要求原告公司之代表人黃
    吳美雪開立如附表編號13、14所示之系爭本票2 紙，其行使
    代位權亦屬合法有據等語置辯。惟查，被告與吳紹弘於借貸
    當時係約定原告償還上開借款予吳紹弘時，吳紹弘始應償還
    借款予被告，已據證人吳紹弘到庭證述綦詳（詳卷第286）
    ，則依前揭規定，吳紹弘對被告既非已負遲延責任，被告自
    無代位行使其權利之餘地。是被告前揭所辯，亦無足採。
    此外，被告就如附表編號13、14所示之系爭本票2 紙，又未
    能另舉證證明其債權存在，則原告主張如附表編號13、14所
    示之系爭本票2 紙，其本票債權不存在，自屬可採。
六、綜上，原告就如附表編號13、14所示之系爭本票2 紙，除系
    爭本票之票據債務外，與被告間既無其他債權債務關係存在
    ，則其訴請確認被告就其持有如附表編號13、14所示之系爭
    本票2 紙，對原告之本票債權不存在，自屬有據，應予准許
    。至原告就如附表編號1 至12所示之系爭本票12紙，既尚欠
    被告1958萬元借款未為清償，則其訴請確認被告就其持有如
    附表編號1 至12所示之系爭本票12紙，對原告之本票債權不
    存在，為無理由，應予駁回。
七、本件事證已臻明確，兩造其餘主張、陳述與舉證，經審酌與
    本院前開判斷不生影響，爰不再予逐一論述，附此敘明。
八、訴訟費用負擔之依據：依民事訴訟法第79條。
中　　華　　民　　國　　96　　年　　7 　　月　　27　　日
                  民事庭法　官　王萬金
以上正本係照原本作成。
如對本判決上訴，須於判決送達後20日內向本院提出上訴狀。
                        書記官　劉碧雯
中　　華　　民　　國　　96　　年　　7 　　月　　27　　日
附表：
┌──┬────┬──────┬───────┬───────────┬───┐
│編號│本票號碼│ 發  票  日 │ 票 面 金 額  │    發    票    人    │到期日│
│    │        │  （民國）  │  （新台幣）  │                      │      │
├──┼────┼──────┼───────┼───────────┼───┤
│  1 │ 262901 │ 93年4月21日│ 11,000,000元 │ 一誠窯業股份有限公司 │ 未載 │
├──┼────┼──────┼───────┼───────────┼───┤
│  2 │ 262907 │ 93年4月21日│    200,000元 │ 一誠窯業股份有限公司 │ 未載 │
├──┼────┼──────┼───────┼───────────┼───┤
│  3 │ 262910 │ 93年4月21日│    400,000元 │ 一誠窯業股份有限公司 │ 未載 │
├──┼────┼──────┼───────┼───────────┼───┤
│  4 │ 262911 │ 93年4月21日│    600,000元 │ 一誠窯業股份有限公司 │ 未載 │
├──┼────┼──────┼───────┼───────────┼───┤
│  5 │ 262912 │ 93年4月21日│  1,000,000元 │ 一誠窯業股份有限公司 │ 未載 │
├──┼────┼──────┼───────┼───────────┼───┤
│  6 │ 262913 │ 93年4月21日│    500,000元 │ 一誠窯業股份有限公司 │ 未載 │
├──┼────┼──────┼───────┼───────────┼───┤
│  7 │ 262914 │ 93年4月21日│    325,000元 │ 一誠窯業股份有限公司 │ 未載 │
├──┼────┼──────┼───────┼───────────┼───┤
│  8 │ 262915 │ 93年4月21日│     25,000元 │ 一誠窯業股份有限公司 │ 未載 │
├──┼────┼──────┼───────┼───────────┼───┤
│  9 │ 262916 │ 93年4月21日│  1,000,000元 │ 一誠窯業股份有限公司 │ 未載 │
├──┼────┼──────┼───────┼───────────┼───┤
│ 10 │ 262917 │ 93年4月21日│    300,000元 │ 一誠窯業股份有限公司 │ 未載 │
├──┼────┼──────┼───────┼───────────┼───┤
│ 11 │ 262919 │ 93年4月21日│    480,000元 │ 一誠窯業股份有限公司 │ 未載 │
├──┼────┼──────┼───────┼───────────┼───┤
│ 12 │ 262920 │ 93年4月21日│  3,750,000元 │ 一誠窯業股份有限公司 │ 未載 │
├──┼────┼──────┼───────┼───────────┼───┤
│ 13 │ 262908 │ 93年4月21日│  1,100,000元 │ 一誠窯業股份有限公司 │ 未載 │
├──┼────┼──────┼───────┼───────────┼───┤
│ 14 │ 262909 │ 93年4月21日│  1,500,000元 │ 一誠窯業股份有限公司 │ 未載 │
└──┴────┴──────┴───────┴───────────┴───┘
